【裁判字號】    89,易,2564
【裁判日期】    900220
【裁判案由】    毒品危害防制條例
【裁判全文】
臺灣桃園地方法院刑事判決                        八十九年度易字第二五六四號
    公  訴  人  臺灣桃園地方法院檢察署檢察官
    被      告  乙○○
右列被告因違反毒品危害防制條例案件，經檢察官提起公訴（八十八年偵字第一０三
二九號、八十九年度毒偵字第三三三八、第三四一五號、第四四三三號、第四七五一
號、八十九年度偵字第一三二一四號）及移送併辦（八十九年度毒偵字第五八九九號
），本院判決如左：
        主  文
乙○○施用第二級毒品，累犯，處有期徒刑柒月。又連續施用第二級毒品，累犯，處
有期徒刑玖月，扣案第二級毒品安非他命貳包（共毛重壹點參公克，驗餘淨重零點零
柒公克）沒收銷燬之。應執行有期徒刑壹年貳月，扣案第二級毒品安非他命貳包（共
毛重壹點參公克，驗餘淨重零點零柒公克）沒收銷燬之。
        事  實
一、乙○○曾於民國八十三年間因竊盜案件，經本院於八十三年四月十九日以八十三
    年度訴字第五一二號判決判處有期徒刑六月，緩刑三年，嗣因另犯麻藥案件，經
    本院於八十五年八月三十一日以八十五年易字第三五八二號判決判處有期徒刑四
    月，於八十五年十月十六日易科罰金執行完畢，前案竊盜部分經撤銷緩刑宣告後
    ，於八十六年五月二十七日執行完畢，猶不知悔改。又因施用毒品案件，經本院
    於八十七年十二月十一日以八十七年毒聲字第三二九五號裁定觀察、勒戒後，認
    無繼續施用毒品之傾向，業經台灣桃園地方法院檢察署檢察官於八十七年十二月
    二十八日，以八十七年度偵字第一八五九七號不起訴處分確定。
二、乙○○於不起訴處分後五年內，復於八十八年六月二十九日上午五時許，在桃園
    縣八德市○○路旁土地公廟邊，施用第二級毒品安非他命一次，嗣於八十八年七
    月一日下午五時四十分許，在桃園縣八德市竹園里後店二號為警查獲，並扣得不
    知何人所有之吸食器一組。嗣經本院於八十八年七月二日，以八十八年度毒聲字
    第三七三三號裁定送觀察、勒戒，因認有繼續施用傾向，再於八十八年七月二十
    八日經本院以八十八年度毒聲字第四二四四號裁定令入戒治處所施以強制戒治，
    並於戒除毒癮後，再經本院於八十九年一月二十一日，以八十九年度毒聲字第四
    ０六號裁定停止戒治，所餘戒治期間並付保護管束，並於同年二月十六日出所。
三、詎乙○○復另行起意，並基於概括犯意，自八十九年三月底某日起，至八十九年
    十一月四日凌晨時採尿時回溯九十六小時內某刻止，在桃園縣八德市○○路旁土
    地公廟邊及台灣地區某不詳處所等地，連續施用第二級毒品安非他命，嗣分別於
    下述時、地經警查獲：
    （一）於八十九年六月十二日下午四時許，在桃園縣八德市竹園里後店二號查獲
          ，並扣得友人孫如金所有之吸食器一組。
    （二）於八十九年六月十八日凌晨二時三十分許，在桃園縣八德市竹園里後店二
          號查獲，並扣得安非他命一小包（毛重０點三公克、驗餘淨重０點０二公
          克）及不知何人所有之吸食器一組。
    （三）於八十九年七月二十九日下午五時五十分許，因另犯竊盜案件經警查獲時
          ，在桃園縣警察局大溪分局採尿送驗結果，呈甲基安非他命陽性反應。
    （四）於八十九年八月十一日下午十一時許，在桃園縣中壢市○○路一四五號經
          警查獲，並扣得其不知何人所有之吸食器一組。
    （五）於八十九年十一月四日下午三時四十分許，在桃園縣平鎮市○○路一八八
          巷口為警查獲，並扣得安非他命一小包（毛重一公克、驗餘淨重０點０五
          公克）。
四、案經桃園縣警察局中壢分局、八德分局、大溪分局報請台灣桃園地方法院檢察署
    檢察官偵查起訴暨桃園縣警察局八德分局報請台灣桃園地方法院檢察署檢察官移
    送併辦。
        理  由
一、訊據被告乙○○僅承認於八十八年六月二十九日、八十九年三月底某日分別施用
    安非他命一次，對於其餘施用犯行則均矢口否認，辯稱：可能是吸到二手煙，又
    伊曾至甲○○○購買感冒藥服用，可能因此導致安非他命檢驗呈陽性反應云云。
    然查：
    （一）被告右揭施用第二級毒品安非他命犯行，業據證人即同時吸食毒品之另案
          被告李義康（見八十九年度毒偵字第三三三八號偵查卷第十頁）證述相符
          。
    （二）又被告於上開六次為警查獲後分別所採尿液，經送桃園縣衛生局鑑驗結果
          ，均呈甲基安非他命陽性反應，此有該局不法藥物尿液檢定書六紙附卷可
          稽。雖被告辯稱該檢驗結果應係其服用感冒藥所造成云云，惟被告迄未能
          提出所服用之感冒藥名稱或成分供本院審酌，所辯已嫌無據；又經本院傳
          喚甲○○○負責人劉醇燈到庭證稱：渠藥局所販賣之藥品均係成藥，且服
          用後並不會檢驗出安非他命陽性反應等語（見本院九十年二月六日審理筆
          錄）。況且部分藥品或食物因交叉反應，在依酵素免疫分析法檢測尿液時
          ，固可能產生偽陽性之安非他命反應，惟利用精密之儀器分析，將可排除
          偽陽性之可能，而得到正確之結果，以氣相層析儀分析法之精確度而論，
          應可剔除「偽陽性反應」之可能 (本院依職權得知行政院國軍退除役官兵
          輔導委員會台北榮民總醫院八十三年三月一日 (83）北總內字第○一八五
          五號、同年四月七日 (83）北總內字第○三○五九號函參照），該檢驗結
          果自屬無疑，被告辯稱係服用藥物所致云云，係臨訟杜撰之詞，不足採信
          。
    （三）次按吸入含有甲基安非他命或毒品之二手煙，在文獻上雖尚無能否由尿液
          中檢驗出甲基安非他命或煙毒反應之研究報告，然按法務部調查局第六處
          檢驗甲基安非他命或煙毒案件經驗研判，若非長時間與吸毒者直接相向且
          存心大量吸入吸毒者所呼出之煙氣，以二手煙中可能存在之低劑量甲基安
          非他命或煙毒，應不致在尿液中檢驗出煙毒或甲基安非他命反應等語，本
          院依職權得知法務部調查局第六處（八三）發技一字第一九六０號函示見
          解可資參照，是被告上開所辯吸入二手煙云云，亦不足採信。
    （四）又安非他命經口服投與人體後，約百分之七十，於二十四小時內自尿中排
          出，正常情況下，四十八小時後，尿中濃度可降低至幾乎測不到，而其吸
          用時間距採集時間最長不會超過四日，已據行政院衛生署藥物食品檢驗局
          於八十一年二月八日以（81）藥檢壹字第一一五六號函及（81）藥檢壹字
          第號0000000函敘甚明，故可推知被告於經警採尿前九十六小時，
          除扣除於警局採尿之期間外，某一時刻吸用安非他命無訛。被告上開所辯
          ，顯屬嗣後卸責之詞，要無可採。
    （五）再查，扣案之藥物二包，經送請法務部調查局鑑定結果確係安非他命，分
          別驗餘淨重０點０二公克、０點０五公克，有該局鑑定通知書二份在卷可
          稽。此外並有上開毒品及吸食器三組扣案可稽及搜索扣押證明筆錄三紙、
          現場檢查記錄表一紙附卷可按。
    （六）又被告前因施用毒品安非他命案件，經本院於八十七年十二月十一日以八
          十七年毒聲字第三二九五號裁定觀察、勒戒後，認無繼續施用毒品之傾向
          ，業經台灣桃園地方法院檢察署檢察官於民國八十七年十二月二十八日，
          以八十七年度偵字第一八五九七號不起訴處分確定，此有台灣桃園地方法
          院檢察署刑案資料查註記錄表及台灣高等法院被告全國前案記錄表各一份
          在卷為憑，從而，被告係前犯毒品危害防制條例案件經不起訴確定後，五
          年內再犯本件毒品危害防制條例之罪，亦堪認定。故本件事証明確，被告
          犯行洵堪認定，應予依法論科。
二、核被告乙○○所為，係違反毒品危害防制條例第十條第二項之罪。被告施用第二
    級毒品安非他命前持有安非他命之低度行為，應為施用之高度行為所吸收，不另
    論罪。又其於強制戒治後，連續多次施用第二級毒品安非他命之行為，時間緊接
    ，犯罪構成要件相同，係基於概括犯意反覆為之，為連續犯，應依刑法第五十六
    條規定論處毒品危害防制條例第十條第二項之施用第二級毒品安非他命罪，並加
    重其刑。其於強制戒治前、後之施用犯行，犯意各別，顯係另行起意，應予分論
    併罰。被告曾於八十三年間因竊盜案件，經本院於八十三年四月十九日以八十三
    年度訴字第五一二號判決判處有期徒刑六月，緩刑三年，嗣因另犯麻藥案件，經
    本院於八十五年八月三十一日以八十五年易字第三五八二號判決判處有期徒刑四
    月，於八十五年十月十六日易科罰金執行完畢，前案竊盜部分經撤銷緩刑宣告後
    ，於八十六年五月二十七日執行完畢，有台灣高等法院被告全國前案紀錄表在卷
    可按，五年內再犯有期徒刑以上之罪，為累犯，應依刑法第四十七條之規定，加
    重其刑，並遞加重之。公訴人雖僅就被告於如犯罪事實欄二及三（一）至（四）
    之施用毒品犯行提起公訴，然檢察官就犯罪事實一部起訴者，其效力及於全部，
    本件被告如犯罪事實欄三（五）之施用毒品部分之犯罪事實，與前揭論罪科刑之
    犯罪事實欄三部分，有連續犯之關係，已如前述，本院自應就屬於裁判上一罪之
    部分一併加以審判。爰審酌被告多次施用具有成癮性毒品之犯行，危害身心甚鉅
    ，犯罪後矢口否認犯行等一切情狀，分別量處如主文所示之刑，並定其應執行之
    刑，以資懲儆。
三、扣案之安非他命二包，係毒品危害防制條例所稱第二級毒品（共毛重壹點參公克
    ，驗餘淨重零點零柒公克），不問屬於被告與否，均應依該條例第十八條第一項
    前段之規定沒收銷燬。另扣案之施用毒品器具安非他命吸食器三組，被告否認為
    其所有，亦無證據證明確為其所有，與刑法第三十八條第三項「屬於被告所有」
    之沒收要件有間，不在得以沒收之列，併予敘明。
據上論斷，應依刑事訴訟法第二百九十九條第一項前段，毒品危害防制條例第十條第
二項、第十八條第一項前段，刑法第十一條前段、第五十六條、第四十七條、第五十
一條第五款，判決如主文。
本案經檢察官鄭重文到庭執行職務。
中      華      民      國    九十      年      二      月     二十     日
                                臺灣桃園地方法院刑事第一庭
                                          法  官  陳永來
右正本證明與原本無異。
如不服本判決，應於判決送達後十日內向本院提出上訴狀( 應附繕本 )，上訴於
臺灣高等法院。
                                          書記官   洪明媚
中      華      民      國    九十      年      二     月     二十二    日
附錄論罪科刑法條：
毒品危害防制條例第十條：
施用第一級毒品者，處六月以上五年以下有期徒刑。
施用第二級毒品者，處三年以下有期徒刑。


司法院資訊處製作；財團法人民間司法改革基金會備份。
